# 请教陈老师，关于委托贷款

提问人：Alisa_wang 时间：2012-01-16 15:02:14
A公司对B公司委托贷款本金 2000 万元，由于B公司经营状况不好，从几年前就开始不确认收益了。 2010 年，B公司破产清算，通过法院拍卖了自己的资产，A公司通过法院买了B公司一座办公楼 3000 万元，支付了部分款项 700 万元。A公司律师对委托贷款的可收回金额预计为 2300 万元，于是A公司在 2010 年确认了 300 万元收益，同时结转了委托贷款本金，确认了固定资产。 2011 年，法院判决A公司债权为 2800 万元。这 500 万元差异如果处理？是进营业外收入还是投资收益(我知道陈老师对委托贷款的收益倾向入其他业务收入，假设该企业以前一贯进入投资收益科目）？

回答人：chenyiwei
回复 Alisa_wang 的帖子
没有看懂你的问题。为何“A公司通过法院买了B公司一座办公楼 3000 万元，支付了部分款项 700 万元”，然后“A公司律师对委托贷款的可收回金额预计为 2300 万元”，这两者之间有何联系？为何是由律师而不是会计师估计可回收金额？ 2011 年法院判决是否重新确认了A公司就该笔委托贷款可收回的本息金额？实际可回收性如何？
如果该 500 万元的差额是对可收回金额估计的变更，则建议计入该笔委托贷款利息收入所属的报表项目，即你说的投资收益。

回答人：chenyiwei
回复 Alisa_wang 的帖子
既然是估计变更，那就不能追溯调整前期数据（因为前期的 2300 万元也是基于当时的可获得信息对可收回金额的最佳估计）。此时，即使帐面上投资已经不存在，确认为投资收益也仍然是合适的。